臺灣新北地方法院刑事判決
111年度金訴字第128號
公  訴  人  臺灣新北地方檢察署檢察官
被      告  金柏辰



上列被告因違反洗錢防制法等案件，經檢察官提起公訴（110年
度偵字第8067號），本院判決如下：
    主  文
本件公訴不受理。
    理  由
一、追加起訴意旨略以：被告乙○○明知真實姓名、年籍不詳，綽
    號「小楊」、「白胖子」之人為詐欺集團成員，竟與「小楊
    」、「白胖子」及所屬詐欺集團其他不詳成員(無證據證明
    為未成年人)共同意圖為自己不法所有，基於三人以上共同
    詐欺取財及隱匿特定犯罪所得之本質、來源、去向之故意，
    而自民國109年9月間起，加入該詐欺集團而擔任提款車手之
    工作。渠等分工方式係先由該詐欺集團不詳成員以附表所示
    方式詐騙附表所示之人，致附表所示之人誤信為真，而依指
    示將附表所示款項匯至指定附表所示人頭帳戶後，再由被告
    依「小楊」及「白胖子」之指示，先於110年9月16日20時許
    ，至統一超商中一門市（址設新北市○○區○○路000號）領取
    內含有人頭帳戶周佳勳之中華郵政頭份蟠桃郵局0000000-00
    00000號帳及富邦銀行新庄分行帳號000000000000號提款卡
    及密碼之包裹後，即由被告將之轉交與同集團其他成員持上
    開人頭帳戶提款卡至新北市內之各自動櫃員機提領上開詐騙
    所得，被告並可從中收取每次提款新臺幣500元之報酬。因
    認被告涉犯刑法第339條之4第1項第2款之3人以上共同犯詐
    欺取財及洗錢防制法第14條第1項之洗錢罪嫌。
二、按起訴程序違背規定者，應諭知不受理之判決，並得不經言
    詞辯論為之，刑事訴訟法第303條第1款、第307條分別定有
    明文。次按刑事訴訟法第265條之追加起訴，係就與已經起
    訴之案件、無單一性不可分關係之相牽連犯罪（指刑事訴訟
    法第7條所列案件)，在原起訴案件第一審辯論終結前，藉原
    訴之便而加提獨立之新訴，俾與原起訴案件合併審判，以收
    訴訟經濟之效。故起訴之追加，須於第一審辯論終結前始得
    為之，此為追加起訴時間上之限制。而起訴之追加既係利用
    舊訴之訴訟程序提起，自以有本案之存在為前提，其已無本
    案之訴可資附麗者，即無許其追加之餘地。違反上開之規定
    而追加起訴者，顯屬不合，其追加起訴之程序違背規定，應
    諭知不受理之判決，並無所謂追加起訴祇須具備刑事訴訟法
    第264條第2項規定之法定記載程式，即可不論是否合法，均
    應以實體判決終結其訴訟關係之可言（最高法院100年度台
    非字第107號判決意旨參照）。
三、經查，本案被告因違反洗錢防制法等案件，經檢察官認與本
    院110年度金訴字第648號被告被訴違反洗錢防制法等案件（
    下稱前案）間具有1人犯數罪之相牽連案件關係，而依刑事
    訴訟法第265條第1項規定向本院追加起訴。然本案追加起訴
    案件係於111年1月19日繫屬本院，此有本院收狀日期戳在卷
    可查（本院卷第5頁）；而前案業經本院於111年1月11日審
    結（被告部分，經本院於110年11月18日裁定移送臺灣臺北
    地方法院審理，同案被告吳立駿部分，經本院於110年12月6
    日辯論終結，並於111年1月11日宣判），有該案辦案進行簿
    列印資料在卷可參。是檢察官至前案審結後向本院追加起訴
    ，其追加起訴程序於法即屬有悖，揆諸前開規定及判決意旨
    ，爰不經言詞辯論，逕為諭知不受理之判決。
四、依刑事訴訟法第303條第1款、第307條，判決如主文。
本案經檢察官甲○○追加起訴。
中　　華　　民　　國　　111 　年　　1 　　月　　24　　日
                  刑事第十四庭  審判長法  官  王榆富
　　　　　　　　
　　　　　　　　                      法  官  梁家贏
　　　　　　　　
　　　　　　　　                      法  官  鄭琬薇
上列正本證明與原本無異。
如不服本判決，應於判決送達後20日內敘明上訴理由，向本院提
出上訴狀 (應附繕本) ，上訴於臺灣高等法院。其未敘述上訴理
由者，應於上訴期間屆滿後20日內向本院補提理由書「切勿逕送
上級法院」。
                                      書記官  黃心瑋
中　　華　　民　　國　　111 　年　　1 　　月　　25　　日
附表:
金錢單位: 新臺幣/元
編號 告訴人 詐騙方式 匯款/轉帳時間 人頭帳戶及戶名 詐騙金額(新臺幣) 提款時間(依詐騙帳戶交易明細所示) 提款金額(依詐騙帳戶交易明細所示) 1 彭育嬅 詐欺集團成員向告訴人偽稱扣款錯誤，需依指示操作以解除匯款云云，致告訴人陷於錯誤而匯款。 109年9月17日17時25分 中華郵政頭份蟠桃郵局0000000-0000000號帳(戶名周佳勳) 29,987 109年9月17日17時28分至29 共分3筆領取36000中之29987部分 2 江佩嘉 (僅右列②部分為起訴範圍) 詐欺集團成員向告訴人偽稱因系統錯誤而將告訴人設定為會員而將收取款項，需依指示操作網路銀行以解除匯款云云，致告訴人陷於錯誤而匯款。 109年9月17日 ①17時22分   ②17時27分  ③18時45分  ④18時53分  ⑤19時 4分   ⑥19時 9分  ①000-0000000000000000(戶名：楊文雄)  ②000-0000000000000000(戶名周佳勳) ③000-0000000000000000(戶名：李淇豪) ④000-0000000000000000(戶名：黃品璇) ⑤000-0000000000000000(戶名：李明賢) ⑥000-0000000000000000(戶名：李淇豪)  ①49,987   ②22,123  ③29,985  ④29,985  ⑤29,986   ⑥14,123 共計176,189 109年9月17日 ①17時23分至29分  ②17時28分至29 ③17時50分至57分  ④19時2分  ⑤19時6分至7分許  ⑥19時36分  ①共60,000   ②共分3筆領取36000中之22,123部分 ③共分3筆領取133,000元中之29,985部分  ④42,000  ⑤共30,000   ⑥14,000 3 羅芊芸 欺集團成員向告訴人偽稱為健保局人員、警員、檢察官，因告訴人之健保卡遭盜用請領補助款而涉及犯罪，需依指示匯款受監管云云，致告訴人陷於錯誤而匯款。 109年9月17日 ①13時 6分 ②14時25分 富邦銀行新莊分行帳號000000000000號   ①50,000 ②10,000 不詳  ①50,000 ②10,000